【裁判字號】    98,交上易,291
【裁判日期】    980527
【裁判案由】    過失致死等
【裁判全文】
臺灣高等法院臺南分院刑事判決       98年度交上易字第291號
上  訴  人
即  被  告  甲○○
上列上訴人因過失致死等案件，不服臺灣臺南地方法院98年度交
易字第14號中華民國98年3月4日第一審判決（起訴案號：臺灣臺
南地方法院檢察署97年度偵字第12853號），提起上訴，本院判
決如下：
    主  文
上訴駁回。
甲○○緩刑伍年；並應向乙○○、林立翔、林莊秋芬、林岳二支
付新台幣（下同）壹佰伍拾萬元，給付方式如下：(一)於民國（下
同）九十八年九月十五日前給付貳拾萬元；(二)餘壹佰參拾萬元自
九十八年十月十五日起共分二百六十期，於每月十五日前給付伍
仟元，至清償完畢止，如有一期未履行，視為全部到期。
    事  實
一、甲○○與林保成為朋友關係，甲○○於民國97年4月11日22
    時許，與林保成在其位於臺南縣白河鎮○○街附近之小吃攤
    聚會，期間飲用啤酒4瓶。甲○○明知酒後不得駕駛動力交
    通工具，仍無視於交通道路用路人之安危，於翌日（12日）
    凌晨1時許，駕駛4309-SM號返家，然因林保成表示欲乘坐甲
    ○○之自小客車，甲○○即駕駛上開車輛搭載林保成兜風。
    而於當日凌晨2時許，甲○○駕車行經臺南縣白河鎮河東里
    172線32.9公里處，其原應注意，酒後不得駕車且行經彎道
    路段應減速慢行，做隨時停車之準備等交通安全規則，而依
    當時天候晴、夜間有照明、乾燥、無缺陷、無障礙之柏油路
    ，並無不能注意之情事。然甲○○因不勝酒力，且行經下坡
    彎道未減速慢行，致失控撞及路邊電線桿，造成己身身體受
    有多處傷害及林保成受有頭部外傷、低血容性休克、胸部主
    動脈損傷、創傷性氣血胸未提及胸腔開放性傷口、橈骨及尺
    骨之閉鎖性骨折等傷害，兩人均送奇美醫院急救，然林保成
    仍因傷重不治而於當日6時15分死亡，甲○○於奇美醫院抽
    血檢驗，測得血中酒精濃度為217.7mg/dl（經換算成呼氣中
    酒精濃度為每公升1.03毫克）。
二、案經林保成配偶乙○○訴由臺南縣警察局白河分局報請臺灣
    臺南地方法院檢察署檢察官偵查起訴。
    理  由
一、訊據被告對於上揭事實坦承不諱，並據目擊證人丙○○證述
    在卷，復有臺南縣警察局白河分局道路交通事故現場圖1紙
    、道路交通事故調查報告表(一)、(二)1份、道路交通事故當事
    人酒精測定紀錄表1紙、道路交通事故現場蒐證照片14幀附
    卷可稽（見臺灣臺南地方法院檢察署97年度相字第540號相
    驗卷第8至11頁、第16至22頁）。又被害人林保成因本件車
    禍受有頭部外傷、低血容性休克、胸部主動脈損傷、創傷性
    氣血胸未提及胸腔開放性傷口、橈骨及尺骨之閉鎖性骨折等
    傷害，經送醫急救後，仍於97年4月12日6時15分不治死亡之
    事實，亦有奇美醫院柳營分院診斷證明書1紙在卷可稽（見
    前揭相驗卷第15頁），並經臺灣臺南地方法院檢察署檢察官
    督同法醫師相驗屬實，有相驗筆錄、相驗屍體證明書、檢驗
    報告書及相驗照片31幀附卷可憑（見前揭相驗卷第23、26、
    28-32、36-51頁）。本件事證明確，被告犯行洵堪認定。
二、核被告甲○○所為，係犯刑法第185條之3服用酒類不能安全
    駕駛動力交通工具而駕駛罪，及同法第276條第1項之過失致
    死罪。另被告係酒醉駕車，因而致人死亡，應依道路交通管
    理處罰條例第86條第1項之規定，就其觸犯過失致人於死罪
    部分，加重其刑。被告所犯2罪間，行為互殊，應分論併罰
    。
三、從而原審以被告罪證明確，依刑法第185條之3、第276條第1
    項、第51條第5款，刑法施行法第1條之1，道路交通管理處
    罰條例第86條第1項等規定論罪科刑，並審酌被告之生活狀
    況、高職畢業之智識程度，及被告酒後駕車肇事致被害人林
    保成死亡，造成生命喪失而無從彌補之情事，然被害人林保
    成明知被告已飲酒無法安全駕駛仍搭乘被告所駕駛之自小客
    車，被告迄未能與被害人家屬達成和解賠償損害，暨犯罪後
    坦承犯行之態度等一切情狀，就被告服用酒類，不能安全駕
    駛動力交通工具而駕駛，處有期徒刑2月；又因過失致人於
    死，處有期徒刑7月。並定應執行為有期徒刑8月。認事用法
    俱無不合，量刑亦稱妥適，被告上訴空言指摘原判決過重云
    云，為無理由，應予駁回。
四、惟本院查被告前未曾受有期徒刑以上刑之宣告，有臺灣高等
    法院被告前案紀錄表1份可憑，於本院審理中表明願支付被
    害人家屬乙○○、林立翔、林莊秋芬、林岳二等4人共150萬
    元，給付方式如下：(一)於98年9月15日前給付20萬元；(二)餘
    130萬元自98年10月15日起共分260期，於每月15日前給付5
    仟元，至全部清償完畢止，如有1期未履行，視為全部到期
    ，並有原審調解筆錄為憑（見本院卷第37頁）。本院為消弭
    被害人家屬疑慮，並期被告能遵守約定按期給付，免僥倖之
    徒利用分期之利，蒙騙被害人諒解，並得法院寬判，於給付
    數期款後即不再履行，而予被害人家屬2度之傷害，故依上
    開調解內容，按現行刑法第74條第1項第1款、第2項第3款之
    規定，認被告所受之徒刑以暫不執行為適當，併諭知緩刑5
    年，此部分依同法第4項規定得為民事強制執行名義，又依
    同法第75條之1第1項第4款規定，受緩刑之宣告而違反上開
    本院所定負擔情節重大，足認緩刑難收其預期效果，而有執
    行刑罰之必要者，得撤銷其宣告，併為說明。
據上論結，應依刑事訴訟法第368條，刑法第74條第1項第1款、
第2項第3款，判決如主文。
本案經檢察官范文豪到庭執行職務。
中    華    民    國    98    年    5     月    27    日
                    刑事第一庭  審判長法  官  黃崑宗
                                      法  官  蔡長林
                                      法  官  夏金郎
以上正本證明與原本無異。
不得上訴。
                                      書記官  劉岳文
中    華    民    國    98    年    5     月    27    日
附錄本案論罪科刑法條：
刑法第276條第1項
因過失致人於死者，處二年以下有期徒刑、拘役或二千元以下罰
金。
刑法第185之3條
服用毒品、麻醉藥品、酒類或其他相類之物，不能安全駕駛動力
交通工具而駕駛者，處一年以下有期徒刑、拘役或科或併科十五
萬元以下罰金。


司法院資訊處製作；財團法人民間司法改革基金會備份。
